<a name="create_new_template"></a>

# Criar novo modelo de formulário
O usuário também pode criar um novo modelo completo. Recomenda-se, no entanto, que o usuário aproveite os formulários já existentes para criar seus próprios modelos. Portanto, a recomendação é copiar um formulário antigo e modificá-lo.

Os formulários atualmente disponíveis são organizados por serviço meteorológico e período de tempo. Os modelos de formulário atualmente disponíveis são:

```{r, echo = FALSE}
formsPath <- file.path("keyEntry_standalone", "keyEntry_App", "www","forms")
formsPath1 <- normalizePath(file.path("..", "..", "forms"))
metServices <- list.files(formsPath1)
timePeriods <- unique(sapply(1:length(metServices), function(i){
  timePeriods <- list.files(file.path(formsPath1, metServices[i]))
})
)

df <- data.frame(matrix(NA, nrow = length(timePeriods), ncol = length(metServices)))

colnames(df) <- metServices
rownames(df) <- timePeriods

fileNames <- list.files(formsPath1, recursive = T)
matrix.new <- sapply(1:length(metServices), function(i){
  fileNames1 <- grep(metServices[i], fileNames)
  sapply(1:length(timePeriods), function(i2){
    fileNames2 <- grep(timePeriods[i2], fileNames[fileNames1])
    if (length(fileNames2)==0){
      values <- ""
    }else{
      values <- paste0(basename(fileNames[fileNames1]), collapse = ", ")
    }
  })
})

df.new <- as.data.frame(matrix.new)
colnames(df.new) <- metServices
rownames(df.new) <- timePeriods
library(knitr)
kable(df.new,align = "c")

```

e estão localizados na pasta:

```{r, echo = FALSE}
cat(formsPath)
```

Uma vez que o novo modelo foi criado, ele estará automaticamente disponível no `keyEntry_App`.
